Daniel Alfonso Silva Barrera

BUSINESS DATA ANALYST

(+57) 320 2500 530

silvdaniel@gmail.com

Pogotá (Colombia)

in/danielsilvabarrera

danielsilvabarrera.com

CONOCIMIENTOS

- Microsoft Power BI
- IBM SPSS Statistics y Modeler
- Knime
- Anylogic
- LP Solve
- F
- Python
- UML
- BPM
- CRISP-DM y ASUM-DM

EDUCACIÓN

Magister en Ingeniería Industrial Pontificia Universidad Javeriana - 2015 Ingeniero de Sistemas Pontificia Universidad Javeriana - 2011

PERFIL PROFESIONAL

Profesional con 9 años de experiencia en análisis de datos, consultoría tecnológica y de negocios para empresas de diferentes sectores económicos como Educativo, Seguros, Oil & Gas, Gubernamental y Retail. Principalmente en actividades de análisis de requerimientos, diseño funcional y mejoramiento de procesos a partir del análisis de información utilizando métodos cualitativos y cuantitativos, entre los que se encuentran técnicas de inteligencia de negocios y minería de datos. Me he desempeñado como ingeniero de preventa y postventa a nivel funcional y técnico de soluciones para análisis estadístico y minería de datos. He participado en proyectos de investigación en temas relacionados con innovación, emprendimiento y educación.

EXPERIENCIA

Profesional de Análisis e Información Académica

Universidad del Rosario, enero 2017 - actualidad

- Lideré la definición, diseño y arquitectura de sistemas de información que permiten garantizar la generación de indicadores académicos de forma unificada, confiable, oportuna y de alta calidad.
- Empleé técnicas de analítica descriptiva y predictiva para transformar datos en información para soportar la toma de decisiones informadas a niveles estratégicos y tácticos.
- Generé estrategias para la gobernanza de la información académica institucional y la elaboración de reportes requeridos por el Ministerio de Educación Nacional y sistemas de acreditación internacional.
- Evalué y propuse los indicadores de métricas académicas institucionales, con el fin de aportar información pertinente para los procesos de acreditación (nacional e internacional), autoevaluación y otros procesos y documentos académicos.
- Articulé, en conjunto con los administradores de los diversos sistemas de información académica de la Universidad, proyectos y planes de normalización de información, generación de reportes, cargué y descargue de datos, definición de indicadores, entre otros.

Profesor Universitario

Corporación Escuela de Artes y Letras, agosto 2019 – diciembre 2019 Profesor en la carrera de Ingeniería de las Artes Digitales de:

- Introducción a la programación
- Ingeniería de Software

Especialista de Producto IBM SPSS

Infórmese SPSS Andino, marzo 2015 – diciembre 2016

 Definí y presenté ofrecimientos analíticos en más de 50 propuestas por año para diferentes sectores económicos y niveles de complejidad, con resultados positivos a nivel equipo

CERTIFICACIONES

- IBM Decision Optimization Technical Mastery Test v2
- IBM SPSS Statistics Sales Mastery Test v1

IDIOMAS

Español:

Nativo

Inglés:

Intermedio

- por un valor cercano a los 10 millones de dólares anuales.
- Generé y divulgué a nivel interno y externo más de 30 elementos relacionados con analítica en diferentes formatos (presentaciones, cursos, conferencias). Incluyendo cerca de 5 nuevos productos y servicios.

Asistente de Investigación Proyecto PI₂E

Pontificia Universidad Javeriana, abril 2013 – noviembre 2014

- Definí las estrategias para realizar la recopilación, organización, depuración y análisis de información cualitativa y cuantitativa provenientes de más de 50 fuentes, para la identificación de sectores productivos estratégicos para Colombia y oportunidades en investigación, innovación y emprendimiento para la Facultad de Ingeniería.
- Realicé acompañamiento en la definición de lineamientos en las fases de conceptualización y desarrollo del producto mínimo viable para 4 proyectos de emprendimiento con base tecnológica.
- Diseño funcional, generación del RFP, selección de proveedores y gestión de las etapas de desarrollo e implementación del observatorio de investigación, innovación y emprendimiento para el desarrollo humano sostenible de la Facultad de Ingeniería por un valor de 50 millones de pesos.

Asistente de Investigación Proyecto Vive Digital 2

Universidad Nacional de Colombia, noviembre 2013 – febrero 2014

- Identifiqué necesidades y oportunidades a partir de talleres realizados en 5 regiones del país con cerca de 300 asistentes que no fueron cubiertos en la primera etapa de Vive Digital y que permitirían la articulación Academia Industria Comunidad en la segunda etapa.
- Creé y administré el sitio web para la gestión documental del proyecto con cerca de 500 documentos relevantes.

Consultor Junior

Everis, mayo 2011 – marzo 2013

- Realicé el levantamiento y caracterización de 9 procesos para la implantación de un sistema BPM en la UGPP utilizando la notación BPMN, con impacto en aproximadamente 100 funcionarios de la entidad.
- Participé en el análisis de requerimientos para la contratación del sistema de gestión de proyectos de Pacific Rubiales Energy y la caracterización de procesos de dicho sistema de gestión con la participación de 9 gerencias de la vicepresidencia de proyectos.
- Definí los requerimientos para la migración del sistema de Colseguros al sistema internacional de Allianz. Diseño, implementación y pruebas de requerimientos específicos e implementación de la metodología para realizar la migración de datos utilizando SQL Server, con una volumetría de 30 tablas y aproximadamente 100 millones de registros.